# 求助陈版主！！急急

提问人：bai0629 时间：2023-01-11 11:41:47
公司处置子公司部分股权变为权益法核算，该子公司超额亏损，但处置价格大于 0 ，处置时点单体长投为 0 ，合并长投按公允价值确认大于 0 ，处置后本年该公司实现盈利，盈利金额无法弥补超额亏损金额，单体是否确认收益？如单体不确认是否应在合并确认？如果公允价值等于 0 合并是否可以按照权益法核算确认该部分投资收益。谢谢希望能够得到回复！

回答人：chenyiwei
首先，假设处置价款和合并报表层面对剩余股权的公允价值计量都是合理的，不考虑权益性交易等特殊因素。
在此前提下，个别报表层面因为长期股权投资已减记为零，故不再确认超额亏损，只需对未确认的超额亏损进行账外备查登记；在合并报表层面，因为剩余股权的成本（处置日公允价值）大于零，故仍需确认亏损份额。但要注意：在合并报表层面计量权益法下的投资收益或亏损金额时，应以丧失控制权之日的可辨认净资产公允价值为依据，对相关期间内的折旧、摊销、成本结转等进行调整，以调整后的被投资企业净利润数字（而不是其账面的净利润）为基础确认投资收益或损失。